---
title: 儿童三年发展报告
output: html_document
---

```{r echo=FALSE, message=FALSE}
#加载需要的包，其中ggalt是用曲线拟合各个点，见第一第二部分
#ggrepel包是为了在第三部分标注散点图上的红点
library(dplyr)
library(ggplot2)
library(ggalt)
library(ggrepel)

# 这部分数据是为了测试后续代码是否有误
# 在实际生成报告中这行代码在.R中生成
personalized_info <- read.csv(file = "info.csv",header = T,sep = ",")
i <- 38
```


```{r echo=FALSE}
# 在文档头指明该份文件的对象是谁
# 单独测试时要在.Rmd中生成personalized_info
kinder <- personalized_info$kinder[i]
class <- personalized_info$class[i]
name <- personalized_info$name[i]
```

亲爱的**`r name`**家长:

&emsp;&emsp;您好，以下是基于您孩子过去三年的测评数据所得到的发展报告，请您查阅：

### 第一部分 幼儿自信心的发展变化：

&emsp;&emsp;下图为过去三年幼儿自信心的变化曲线：

```{r echo = F}
seq <- c(1:5) #创造一个横坐标，后面用scale_x_continuous更改
se <- as.numeric(select(filter(personalized_info, id == i),SE1:SE5)) #生成纵坐标
df <- data.frame(seq = seq, se = se)


ggplot(df,aes(seq,se)) + 
  geom_point(color = 'black', size = 2) +
  geom_xspline(aes(linetype = "实际曲线")) + 
  geom_smooth(aes(linetype = "模拟曲线"), formula = y ~ x, method = "lm", se = F, colour = "black") +
  labs(
    x = "测量时间点",
    y = "自信心水平"
  ) +
  scale_linetype_manual(name = "曲线类型",values = c("实际曲线" = 1, "模拟曲线" = 3)) + 
  scale_x_continuous(
    breaks = c(1,2,3,4,5),
    labels = c("2016.12","2017.06","2017.12","2018.06","2018.12")
  ) +
  ylim(0,6)

```

&emsp;&emsp;`r personalized_info$FEEDBACK_SE[i]`

### 第二部分 家长教养方式

&emsp;&emsp;下图为过去三年家长教养方式的变化曲线：

```{r echo=F}
# 同上
seq <- c(1:5)
aut <- as.numeric(select(filter(personalized_info, id == i),AUT1:AUT5))
df <- data.frame(seq = seq, aut = aut)

ggplot(df,aes(seq,aut)) + 
  geom_point(color = 'black', size = 2) +
  geom_xspline(aes(linetype = "实际曲线")) + 
  geom_smooth(aes(linetype = "模拟曲线"), formula = y ~ x, method = "lm", se = F, colour = "black") +
  labs(
    x = "测量时间点",
    y = "民主教养方式"
  ) +
  scale_linetype_manual(name = "曲线类型",values = c("实际曲线" = 1, "模拟曲线" = 3)) + 
  scale_x_continuous(
    breaks = c(1,2,3,4,5),
    labels = c("2016.12","2017.06","2017.12","2018.06","2018.12")
  ) + 
  ylim(0,6)
```

&emsp;&emsp;`r personalized_info$FEEDBACK_AUT[i]`

### 第三部分 教养方式与幼儿自信心发展的关系

&emsp;&emsp;下图以小班上学期的家长教养方式和大班上学期幼儿自信心为例，探讨前期家长工作对幼儿自信心的影响：

```{r echo=F, message=F, warning=F}

#生成目标点的位置，储存在label中，且带上文字说明“您所在位置”
aut <- personalized_info %>%
  filter(id == i) %>%
  select(AUT1) %>%
  as.numeric()
se <- personalized_info %>%
  filter(id == i) %>%
  select(SE5) %>%
  as.numeric()
label <- data.frame(aut = aut, se = se, label = "您所在位置")

#与上一个数据框的作用相似，但此处是为了用红点标注位置
target <- personalized_info %>%
  filter(id == i) %>%
  select(AUT1, SE5) %>%
  rename(aut1 = AUT1, se5 = SE5)

# 散点图的数据基地
all <- personalized_info %>%
  select(AUT1, SE5, "性别") %>%
  rename(aut1 = AUT1, se5 = SE5, gender = "性别")

ggplot(all, aes(x = aut1, y = se5)) + 
  geom_point(data = all, alpha = 1/5, size = 0.5) +
  geom_smooth(aes(linetype = "模拟曲线"), formula = y ~ x, method = "lm", col = "black") +
  geom_hline(aes(yintercept = median(all$se5), linetype = "中间值"), col = "black") +
  geom_vline(aes(xintercept = median(all$aut1)), linetype = 3, col = "black") +
  scale_linetype_manual(name = "曲线类型",values = c("模拟曲线" = 1,"中间值" = 3)) + 
  scale_x_continuous(
    breaks = c(min(all$aut1) + 0.5*sd(all$aut1), median(all$aut1), max(all$aut1) - 0.5*sd(all$aut1)),
    labels = c("低权威型教养","中等水平","高权威教养")
  ) +
  labs(
    x = "家长权威教养方式",
    y = "幼儿自信心",
    caption = "图中的点为本次调查的1000多名对象"
  ) +
  geom_label_repel(data = label, aes(x = aut, y = se, label = label),size = 4, angle = 60) +
  geom_point(data = target, size = 3, col = "red") +
  ylim(0,6)

```

&emsp;&emsp;`r personalized_info$FEEDBACK_RELATION[i]`


